臺灣高等法院刑事判決　　　　　　　　96年度上訴字第4115號
上　訴　人　臺灣臺北地方法院檢察署檢察官
被　　　告　己○○
選任辯護人　黃俊六律師
被　　　告　甲○○
被　　　告　戊○○
被　　　告　庚○○
上列上訴人因被告妨害自由等案件，不服臺灣臺北地方法院95年
度訴字第1766號，中華民國96年8月24日第一審判決（起訴案號
：臺灣臺北地方法院檢察署95年度偵字第11131號），提起上訴
，本院判決如下：
    主  文
上訴駁回。
    理  由
一、公訴意旨略以：乙○○於民國（下同）92年間，與經營樂透
    彩券投注站之被告己○○，合資投注樂透彩券，約定乙○○
    應開立金額分別新臺幣（下同）三十萬元、八萬元之支票二
    紙交付予己○○，作為投注之資金，再由己○○先代墊現金
    投注，惟上開支票屆期因乙○○無力繳納而遭跳票。
(一)、乙○○認其於92年3月19日在丹堤咖啡館所開立面額十萬元
    之本票十二張（起訴書誤載為十張）及面額三十萬元之本票
    一張，皆非出於其自由意志所開立，不願按期付款，詎己○○遂夥同被告甲○○及另二名姓名、年籍不詳之成年男子共
    四人，於95年4月6日下午5時30分許，一同前往乙○○位於
    臺北市○○區○○路194巷18號之住所追討上開債務，惟己○○等四人要求進入屋內遭乙○○所拒，竟共同基於犯意聯
    絡，以強行衝撞之方式欲將門撞開而強行侵入，乙○○眼見
    不能抵擋，乃向其孫子即告訴人丁○○求救，丁○○聞聲上
    前阻擋，乙○○則利用此空檔進入廚房躲避，惟己○○等四
    人仍不顧丁○○之抵抗強行撞開門後進入，其中一名男子即
    擋住門口，以阻止乙○○及丁○○二人自由外出，以此方式
    妨害乙○○、丁○○之自由；其餘三人則未經丁○○之同意
    ，強行進入屋內四處搜尋乙○○，並以「如果你外公不出面
    ，你和你母親都會有事，會將你跟你母親綁走」、「你跟你
    母親要幫外公還錢，否則下次就不是這樣而已」等加害生命
    、身體、財產之言語恐嚇丁○○，致丁○○心生畏懼而不敢
    反抗，嗣己○○四人於搜尋乙○○未果後才行離去，因認己○○及林漢銓共同涉犯刑法第302條第1項之妨害自由罪嫌、
    第305條之恐嚇罪嫌及第306條之侵入住居罪嫌等語。
(二)、己○○復因積欠甲○○四十萬元，即委託甲○○代為催討，
    並以追討所得之款項抵償其四十萬元之欠款，甲○○遂於95
    年4月24日晚上5時許，為達其催討債務之目的，夥同戊○○
    及庚○○，共同基於犯意聯絡，再次前往乙○○上開住所，
    猛按電鈴，乙○○於屋內即打電話給其女丙○○，丙○○即
    自外趕回，適至臺北市○○路194巷27號門口前，為甲○○
    、戊○○等人所遇，甲○○、戊○○二人即對丙○○加以阻
    擋，禁止其回家，並對其出言不遜，以「父債子還」、「妳
    不要裝瘋」、「妳掛己○○的電話，讓己○○心臟病發，所
    以叫我們來找妳算帳」、「幹你娘」等語，對丙○○加以恫
    嚇及辱罵，並對丙○○要求為其父還債，一起到警局處理云
    云，嗣後庚○○騎機車前來，並以其騎乘之機車作勢欲衝撞
    丙○○，使丙○○心生畏懼，以此方式妨害丙○○之自由，
    因認被告己○○、林漢銓、戊○○及庚○○係共同涉犯刑法
    第305條之恐嚇罪嫌等語。
(三)、甲○○復於95年5月3日下午5時40分許，夥同辛○○（另行
    審結）及另二名姓名、年籍不詳之成年男子，共同承前犯意
    之聯絡，再次前往乙○○上開住所向乙○○索討債務，而於
    臺北市○○區○○路194巷口時，適乙○○騎乘腳踏車經過
    ，先由甲○○強行拉住乙○○之肩膀，其中一名男子即上前
    用腳阻擋乙○○之腳踏車以阻止其離開，再由甲○○及辛○○將乙○○強制押回上開住所，回到乙○○住所後，由辛○○擋住門口，阻止乙○○及在屋內之丁○○自由進出，以此
    方式妨害乙○○、丁○○之自由；甲○○及另二名男子則以
    照相式手機對乙○○拍照，並向乙○○、丁○○二人大聲咆
    哮，致乙○○、丁○○心生畏懼。嗣經丁○○電請其母丙○○報警處理，二名姓名、年籍不詳之男子於員警到達現場前
    即行逃逸，僅當場查獲甲○○及辛○○二人，因認林漢銓及
    辛○○係涉犯刑法第302條第1項之妨害自由罪嫌及第305 條
    之恐嚇罪嫌等語。
二、按犯罪事實應依證據認定之，無證據不得認定其犯罪事實；
    又不能證明被告犯罪者，應諭知無罪之判決，刑事訴訟法第
    154條第2項、第301條第1項分別定有明文。復按告訴人之告
    訴，本以使被告受刑事訴追為目的，故其陳述是否與事實相
    符，自應調查其他證據，以資審認，苟其所為攻擊之詞，尚
    有瑕疵，則在此瑕疵未予究明以前，即不能遽採為斷罪之基
    礎（69年度臺上字第1531號判決參照）。再認定被告有罪之
    事實，應憑證據，如未能發現相當之證據，或證據不足以證
    明，自不能以推測或擬制之方法，以為裁判之基礎；且認定
    事實所憑之證據，其為訴訟上之證明，須達於通常一般人均
    不致有懷疑，而得確信其為事實之程度者，始得據為有罪之
    認定，倘其證明尚未達到此一程度而有合理之懷疑存在時，
    尚難為有罪之認定基礎；另苟積極證據不足以為不利於被告
    事實之認定，即應為有利於被告之認定，更不必有何有利之
    證據（30年上字第816號、40年臺上字第86號、76年臺上字
    第4986號判例參照）。且證人之證言固非不得做為認定被告
    犯罪事實之證據，惟須此項證言無瑕疵可指，且與事實相符
    者，始足當之，苟證人之證言有瑕疵時，即不得做為不利被
    告認定之唯一依據。為貫徹無罪推定原則，檢察官對於被告
    之犯罪事實，應負實質舉證責任。刑事訴訟法修正後第161
    條（下稱本法第161條）第1項規定「檢察官就被告犯罪事實
    ，應負舉證責任，並指出證明之方法」，明訂檢察官舉證責
    任之內涵，除應盡「提出證據」之形式舉證責任（參照本法
    修正前增訂第163條之立法理由謂「如認檢察官有舉證責任
    ，但其舉證，仍以使法院得有合理的可疑之程度為已足，如
    檢察官提出之證據，已足使法院得有合理的可疑，其形式的
    舉證責任已盡」）外，尚應「指出其證明之方法」，用以說
    服法院，使法官「確信」被告犯罪構成事實之存在。此「指
    出其證明之方法」，應包括指出調查之途徑，與待證事實之
    關聯及證據之證明力等事項。同條第2、3、4項，乃新增法
    院對起訴之審查機制及裁定駁回起訴之效力，以有效督促檢
    察官善盡實質舉證責任，藉免濫行起訴。刑事訴訟法修正後
    第163條釐訂法院與檢察官調查證據責任之分際，一方面揭
    櫫當事人調查證據主導權之大原則，並充分保障當事人於調
    查證據時，訊問證人、鑑定人或被告之權利（同條第1項）
    ；另一方面例外規定法院得及應依職權調查證據之補充性，
    必待當事人舉證不足時，法院始自動依職權介入調查，以發
    見真實（同條第2項）；再增訂法院依職權調查證據前，應
    踐行令當事人陳述意見之程序（同條第3項），以貫徹尊重
    當事人查證之主導意見，確保法院補充介入之超然、中立。
三、公訴意旨認被告己○○、甲○○、戊○○、庚○○與辛○○
    等五人涉犯妨害自由、恐嚇及侵入住居等罪嫌，係以被告己○○、甲○○、辛○○、戊○○、庚○○之供述、告訴人乙○○、丁○○、丙○○之指訴、被告己○○委託被告林漢銓
    代為處理債務之委託書影本一份（臺灣臺北地方法院檢察署
    【下稱臺北地檢署】95年度偵字第11131號卷第35頁）、告
    訴人乙○○開立金額為十萬元之本票十二張及金額三十萬元
    之本票一張（同上偵查卷第36頁至第40頁）、被告林漢銓所
    使用之0000000000號行動電話及被告辛○○所使用之000000
    0000號行動電話之雙向電話通聯記錄（同上偵查卷第64頁至
    第100頁）、告訴人丙○○與被告己○○於95年4月7日之電
    話錄音譯文（95年偵字第16358號卷第30頁反面至第33頁）
    、告訴人乙○○安泰商業銀行民權分行第00000000000000號
    帳號91年1月1日至92年12月31日存款交易明細表及平湘商店
    樂透投注六千注計三十萬元之專用軟體明細各一份（置於卷
    外）資為論據。
四、按被告以外之人於審判外之言詞或書面陳述，除法律有規定
    者外，不得作為證據；又被告以外之人於審判外之陳述，雖
    不符合同法第159條之1至第159條之4之規定，但經當事人於
　　審判程序同意作為證據，法院審酌該言詞陳述或書面陳述作
  　成時之情況，認為適當者，亦得為證據。當事人、代理人或
    辯護人於法院調查證據時，知有第159條第1項不得為證據之
    情形，而未於言詞辯論終結前聲明異議者，視為有前項之同
    意，刑事訴訟法第159條第1項及第159條之5分別定有明文。
    查本判決下列所引用之各該被告以外之人丙○○於審判外之
    陳述（包含書面陳述，如安泰商業銀行民權分行之帳號存款
    交易明細表及平湘商店樂透投注六千注計三十萬元之專用軟
    體明細等證據），皆屬傳聞證據，惟被告雖知上開證據資料
    為傳聞證據，但於本院準備程序及審判期日中均表示無意見
    而不予爭執，且迄至言詞辯論終結前亦未再聲明異議，本院
    審酌上開證據資料製作時之情況，尚無違法不當及證明力明
    顯過低之瑕疵，亦認為以之作為證據應屬適當，故揆諸前開
    規定，爰逕依刑事訴訟法第159條之5規定，認前揭證據資料
    均例外有證據能力。
五、被告己○○、甲○○、戊○○、庚○○四人之辯解：
(一)、被告己○○固承認有經營樂透彩券之投注站，因與乙○○間
    有債權債務關係，而委請林漢銓代為尋找乙○○之事實，惟
    否認妨害自由、恐嚇及侵入住居之犯行，辯稱略以：「乙○○拿面額分別為三十萬元及八萬元之支票給我，是要購買樂
    透彩，在支票未到期前，我先幫他代墊，但是支票到期後，
    支票居然跳票未兌現，我才要找他處理債務問題，但是他都
    避不見面，所以才會委請林漢銓幫我找人，我只有向林漢銓
    表示，如果有看到乙○○的時候要通知我，但我並沒有告訴
    林漢銓要如何處理債務問題」等語。辯護人則提出乙○○之
    相片二張（原審卷第89頁參照）、支票及退票理由單影本各
    八張（原審卷第90頁至第97頁參照）及乙○○簽發之本票共
    十六張（原審卷第98頁至第103頁參照）為證，並聲請勘驗
    丙○○與己○○95年4月7日之電話錄音帶內容，證明該電話
    錄音帶內容與上開電話錄音譯文內容相符。
(二)、被告林漢銓固承認於95年4月6日、4月24日及5月7日先後前
    往乙○○住處附近之事實，惟否認妨害自由、恐嚇及侵入住
    居之犯行，辯稱略以：「95年4月6日，是要與乙○○協商債
    務問題，才前往乙○○之住處，是乙○○請我進入住處，進
    去後，並沒有與丁○○講到話，也沒有禁止乙○○外出，而
    且後來乙○○就從後門跑掉了；95年4月24日，是在乙○○
    之住處門口碰到丙○○，我只有向她說請她父親出來協商清
    償債務問題，沒有對她說恐嚇的話，也沒有不讓她離開；95
    年5月7日，是與被告辛○○一同前往乙○○之住處，當天我
    並沒有阻止乙○○及丁○○二人進出，也沒有拿手機出來拍
    照，更沒有對他們大聲咆哮」等語。
(三)、被告戊○○經合法傳喚雖未到庭，無正當之理由不到庭，其
    在此之前固承認於95年4月24日與被告林漢銓一同前往乙○○住處門口之事實，惟否認恐嚇犯行，辯稱略以：「是有在
    乙○○住處門口碰到丙○○，但只是陪同林漢銓與丙○○商
    談債務問題，並沒有罵她或是說要父債子還的話」等語。
(四)、被告庚○○經合法傳喚雖未到庭，無正當之理由不到庭，其
    在此之前固承認於95年4月24日有前往乙○○住處門口之事
    實，惟否認恐嚇犯行，辯稱略以：「當天是騎乘機車要去搭
    載戊○○回家，經詢問戊○○所在位置，才騎車前往乙○○
    住處門口，根本沒有跟丙○○說到話，更沒有騎車作勢衝撞
    丙○○」等語。
六、經查：
(一)、被告己○○所陳經營樂透彩券投注站，自告訴人乙○○處收
    受面額分別為三十萬元及八萬五千元之支票共二紙，以為下
    注之彩金，由被告己○○先行代墊現金投注，支票屆期未能
    兌現而跳票之情，與證人即告訴人乙○○於原審96年6月28
    日審理時證述相符，並有支票及退票理由單影本二紙為證（
    原審卷第95、96頁參照），是被告己○○與告訴人乙○○之
    間確實有債權債務關係。又被告己○○與被告林漢銓間亦有
    債權債務關係，而被告己○○於95年4月1日委請被告林漢銓
    代為處理其與告訴人乙○○間之債務清償問題之情，亦為被
    告己○○及林漢銓二人所是認，並有委託書影本附卷足憑。
(二)、關於上開一之(一)部分（即附表一編號一部分）：
１、證人乙○○於原審96年6月28日證稱略以：「95年4月6日傍
    晚五時許，己○○有請幾位兄弟到我家裡來跟我討債，己○○並沒有來，那一次因為我躲在後面，我孫子丁○○比較清
    楚」等語。而證人丁○○於原審96年6月28日則證稱略以：
    「95年4月6日傍晚5時許，有人敲我家的門，我外公乙○○
　  去開門後立刻擋著門，並叫我去幫忙擋住門，他便躲到後面
    去，外面的人一直撞門，我一人擋不住，門便被撞開了，那
    一天跑到我家的人有被告己○○、甲○○、戊○○、庚○○
    ，他們把門撞開之後，就站在門口，我立即跑回屋內打電話
    給我母親丙○○，並依我母親之指示打電話報警，警察來了
    之後，我要出去跟警察講話的時候，被告他們有阻擋我，等
    到警察離開之後，被告他們才走進我家中，並且進入廚房跟
    房間搜，被告己○○要離開時，還表示要我母親與她聯絡，
    否則下次來就不是這樣了云云，還有人跟我說「如果你外公
    不出面，你和你母親都會有事，會將你跟你母親綁走」、「
    你跟你母親要幫外公還錢，否則下次就不是這樣而已」云云
    ，但是我不確定跟我說的人是哪一個人」等語。經核證人乙○○所證：「己○○當天並沒有來」云云，與證人丁○○所
　  稱：「己○○當天有進入乙○○之住處內」云云，其二人之
    證述內容不一，且證人丁○○於原審96年6月28日作證時，
    均係依據其手上所持，由其母丙○○書寫之紙條內容陳述，
    有該紙條影本附卷可稽（原審卷第206頁），是證人丁○○
    所為上開證述內容，究否為其當日親身見聞之過程，尚非無
    疑，而無從採信。
２、告訴人丙○○雖於95年4月7日去電被告己○○，雙方當日通
    話之電話錄音帶經原審於96年5月8日準備程序勘驗，其內容
    略以：「丙○○稱（以下簡稱邱稱）：你找了人，把人家（
    即乙○○）人綁走，去簽本票，你說會不會怕？」、「己○○稱（以下簡稱張稱）：我哪有綁他阿？我跟你講，這話不
    要亂講」、「邱稱：怎麼是亂講？」、「張稱：這不要亂講
    喔」、「邱稱：你那時候就三個人把他押走，沒有嗎？」、
    「張稱：我們只是帶他到咖啡廳喔，我們沒把他綁走喔」、
    「邱稱：怕你找人再押阿。你不是還要押我跟我兒子嗎？」
    、「張稱：我們有嗎？」、「邱稱：你昨天不是放話說要找
    我們嗎？」、「張稱：我說我要找你們，我沒有說我們要把
    你兒子押走。小姐，我跟你說，你這樣講話就很難聽了」、
    「邱稱：你把我兒子所有的生活習性都摸的清清楚楚的，然
    後說要找他，昨天他出去一下，你們就說要叫他扛。什麼樣
    叫扛？」、「張稱：他怎麼扛？」、「邱稱：我怎麼知道？
    」、「張稱：我昨天跟你兒子沒有講到兩、三句話耶」、「
    邱稱：是嗎？」、「張稱：是啊，你可以問他喔」、「邱稱
    ：你這樣子嚇一個學生喔？」、「張稱：我們沒有嚇他，ㄝ
    ，你這樣講就差很多喔，還是我們把」、「邱稱：你找了流
    氓來這裡，不叫嚇，什麼叫嚇？」、「張稱：我們拿昨天錄
    音的來聽看看好不好？如果說你們今天講話在亂毀謗」、「
    邱稱：我亂毀謗？」、「張稱：對啊」、「邱稱：你兩次帶
    著人耶」、「張稱：什麼兩次帶著人？」、「邱稱：這不是
    嗎？你一年多前就把我爸爸押走，就帶了一次人了啊。昨天
    又帶人來了啊」、「張稱：我說過你話不要亂講」（原審當
    日準備程序筆錄參照）。由上開通話內容，可知告訴人丙○○雖一再表示被告己○○有恐嚇其父乙○○及其子丁○○之
    行為，惟均遭被告己○○所否認，則該等內容僅屬告訴人丙○○之指訴，其指訴之內容均非其親身經歷之經過，屬傳聞
    證據，而無從採信。
３、綜上，由證人乙○○、丁○○證述內容及電話錄音譯文，均
    不足證明95年4月6日傍晚5時許，被告己○○及林漢銓有何
    妨害自由、恐嚇或侵入住居之犯行。
(三)、關於上開一之(二)部分（即附表一編號二部分）：
１、證人丙○○於原審96年6月28日雖證稱：「95年4月24日下午
    5時許，我父親乙○○及兒子丁○○打電話給我，要我回家
    處理有人來討債的事情，我就趕回臺北市○○區○○路194
    巷27號住處，在家門口就碰到被告甲○○、戊○○，他們就
    跟我說了「父債子還」、「裝肖維」、「不要裝瘋」、「讓
    你生兒子沒屁眼」之類的髒話、三字經等語，被告庚○○後
    來就騎機車往我這個方向過來，在我面前緊急煞車，作勢要
    撞我的樣子，我問他說「為什麼要這樣騎」，被告庚○○就
    說他要騎上去，又說「煞車不靈不行嗎？」，等我讓開後，
    他也沒有把機車騎上去，當時被告戊○○距離我約三、五步
    左右的距離，被告林漢銓距離我較遠，約有六、七步的距離
    ，但是他的聲音比較大，而且被告甲○○、戊○○、庚○○
    三人都有罵我三字經，我心裡當然會害怕，因為我在趕回家
    之前，就已經先打電話報警了，可是警察一直沒有來，我朋
    友打我的手機聯絡後，知道警察沒有到場，才又替我報警，
    最後是警察到場後，大家一起到派出所」等語。
２、惟查，證人丙○○於95年4月24日案發當天前往警察局製作
    筆錄，指稱：「因我父親乙○○欠人錢，可能是債務人請被
    告甲○○、戊○○、庚○○三人來向我父親索債，欠債的人
    並不是我，但是被告三人卻向我索債，被告林漢銓對我說父
    債子還，且不讓我進入家門，被告庚○○還作勢騎車差點撞
    到我，因被告林漢銓出聲阻止而沒有撞擊成功」等語（95年
    度偵字第16358號卷第16、17頁參照），在95年9月7日檢察
    官偵查證稱：「戊○○是言語上的恐嚇，庚○○是用機車，
    罵我的人是戊○○，林漢銓是笑我胖，叫我要還父親的債務
    ，他們兩人都表示要我跟他們去分局」云云（同上偵查卷第
    71頁參照）。
３、由證人丙○○先後於警詢、檢察官偵查至原審所為陳述，其
    內容均有出入，其於警詢僅稱：「林漢銓表示父債子還，庚○○騎車作勢要撞人」等情，至檢察官偵查乃稱：「戊○○
    以三字經罵我」云云，而於原審又稱：「甲○○、戊○○、
    庚○○三人均有以三字經罵我，而且有說「裝肖維」、「不
    要裝瘋」、「讓你生兒子沒屁眼」之類的髒話」等語，顯見
    證人丙○○所指訴之情節前後不一，且有將其所指訴之犯罪
    情節逐漸擴大情形，況證人丙○○之父乙○○與被告林漢銓
    等人就先前協商債務問題時，已有不愉快經驗等情以觀，證
    人丙○○所為之證述是否為真，尚非無疑。
４、此部分除證人丙○○一人之證述外，並無其他積極證據足以
    證明被告甲○○、戊○○、庚○○有此部分恐嚇之犯行，亦
    無證據證明證人丙○○之證述與事實相符，自不得以其有瑕
    疵之單一指述，遽為被告甲○○、戊○○、庚○○不利之認
    定。
(四)、關於上開一之(三)部分（即附表一編號三部分）：
１、證人乙○○於原審96年6月28日證稱：「95年5月3日下午5時
    40分許，我當天在公園騎腳踏車，正要轉彎的時候，被告林
    漢銓就把我的腳踏車抓住，另一個人還擋在我的車輪前不讓
    我走，他們就帶我回家開門，還有人照相，並且罵我「這麼
    老了，欠人家錢，不要臉」云云，拍照的人拍完照就走掉了
    ，而且還有人堵住兩個門不讓我走，被告辛○○當時就是堵
    住客廳的門，我只能確定當天被告甲○○、辛○○有來，我
    不確定其餘的被告有沒有來，後來警察就有來，請我們到派
    出所去」等語。
２、證人丁○○於原審96年6月28日證稱：「那一天是我正要準
    備上學，我外公乙○○突然叫我開門，我去開門後，就有人
    跟著外公進來，其中有一個人拿手機對著外公拍照，我不記
    得有沒有罵人，當天進來我家的有己○○、甲○○、辛○○
    、戊○○、庚○○，當天有人擋在門口，但是我不記得是哪
    一個人，我有想要出去，但是出不去」等語。
３、證人乙○○及丁○○對當天前往住處之人為被告甲○○、辛○○，或被告己○○、甲○○、辛○○、戊○○、庚○○等
    五人均有到場，所為陳述相互迥異，且其二人對於當天證人
    乙○○遭人拍照過程中，是否有遭到辱罵情形亦證述不一，
    且證人乙○○證述之真實性已有疑義，則其二人所為之證述
    實難證明被告甲○○、辛○○有何妨害自由及恐嚇等行為。
４、且依證人丙○○證稱：「我當天回到家時，看到辛○○站在
    我家門口，我問他說「你是不讓人進去還是不讓人出來」，
    我就走進去我家裡」等語，可見證人丙○○仍可自由進出其
    住處，則被告辛○○當天縱站立在臺北市○○區○○路194
    巷18號門口，其行為亦與妨害自由之構成要件有間。
５、至於被告林漢銓電話號碼0000000000號及被告辛○○電話號
    碼0000000000號之雙向電話通聯記錄亦僅能證明案發當日被
    告林漢銓與辛○○有前往告訴人乙○○之住處附近之事實，
    然無從據以推知被告林漢銓及辛○○於該處有妨害自由或恐
    嚇之行為。
(五)、至於公訴人所提告訴人乙○○安泰商業銀行民權分行之帳號
    存款交易明細表及平湘商店樂透投注六千注計三十萬元之專
    用軟體明細各一份等證據，僅能證明乙○○於91、92年間有
    至平湘商店投注樂透彩券，惟無從據此認定被告己○○等人
    有何妨害自由、恐嚇或侵入住居等犯行。
(六)、檢察官上訴意旨雖略以：「被告甲○○、辛○○、戊○○、
    庚○○等人為討債集團人員，與被害人無任何債權債務關係
    ，竟侵入被害人住宅恐嚇，又強迫被害人簽立本票。原審判
    決無罪，被害人將惶恐不安，居無寧日。況且，被害人已經
    被押在咖啡廳強迫簽立本票，不可能同意被告等進入住宅。
    原審判決顯然不顧常理。又被告己○○一再主張其與乙○○
    有債務關係，惟其並未舉證以實其說。被告等人惡性重大，
    影響治安甚鉅，罪證明確，原審判決被告等人無罪，實難甘
    服」等語，然查，被告己○○所陳經營樂透彩券投注站，自
　　告訴人乙○○處收受面額分別為三十萬元及八萬五千元之支
  　票共二紙，以為下注之彩金，由被告己○○先行代墊現金投
    注，支票屆期未能兌現而跳票之情，與證人即告訴人乙○○
    於原審96年6月28日審理時證述相符，並有支票及退票理由
    單影本二紙為證（原審卷第95、96頁參照），是被告己○○
    與告訴人乙○○之間確實有債權債務關係。則上訴意旨稱：
    「被告己○○一再主張其與乙○○有債務關係，惟其並未舉
    證以實其說」，顯然與卷證資料不符。至於上訴意旨所稱之
    ：「被害人已經被押在咖啡廳強迫簽立本票，不可能同意被
    告等進入住宅」等詞，並非可取，已經敘明理由於前。
(七)、綜上，本件並無積極證據足證被告己○○、甲○○、戊○○
    、庚○○、以及辛○○等五人有上開妨害自由、恐嚇及侵入
    住居之犯行，此外，復查無其他積極證據足證被告己○○、
    甲○○、戊○○、庚○○與辛○○有何妨害自由、恐嚇及侵
    入住居等犯行，揆諸前開說明，既不能證明被告己○○、甲○○、戊○○、庚○○等人有上開犯罪，即應就上開所述部
    分為被告己○○、甲○○、戊○○、庚○○等人無罪之諭知
    。
七、原審以不能證明被告被告己○○、甲○○、戊○○、庚○○
    、以及辛○○等五人犯罪，而為被告己○○、甲○○、戊○○、庚○○等無罪之諭知，經核原判決關於被告己○○、甲○○、戊○○、庚○○之部分，並無違誤，檢察官以前詞提
　  起上訴，以推測之詞指摘原判決關於被告己○○、甲○○、
    戊○○、庚○○之部分不當，請求撤銷改判，為無理由，應
    予駁回。
八、被告戊○○、庚○○經合法傳喚雖未到庭，無正當之理由不
    到庭，且亦未在監執行，有送達證書與96年11月29日在監在
    押查詢申請表在卷可稽，爰不待其等陳述逕行判決，併此敘
    明。
據上論斷，應依刑事訴訟法第371條、第368條，判決如主文。
本案經檢察官鄭富銘到庭執行職務。
中　　華　　民　　國　　96　　年　　12　　月　　11　　日
 　　　　　       刑事第十二庭  審判長法　官　蔡永昌
                                      法　官　陳榮和
                                      法　官　施俊堯
以上正本證明與原本無異。
檢察官如不服本判決，應於收受送達後十日內向本院提出上訴書
狀，其未敘述上訴之理由者並得於提起上訴後十日內向本院補提
理由書（均須按他造當事人之人數附繕本）。
                                      書記官  孫佩琳
中　　華　　民　　國　　96　　年　　12　　月　　11　　日
附表一
編號一：行為人：己○○、林漢銓。被訴犯罪時地：95年4月6日
　　　　下午5時30分許，在臺北市○○區○○路194巷18號乙○○之住處。被訴所犯法條：刑法第302條第1項之妨害自
    　　由罪嫌、第305條之恐嚇罪嫌及第306條之侵入住居罪嫌
      　。
編號二：行為人：己○○、林漢銓、戊○○、庚○○。被訴犯罪
　　　　時地：95年4月24日下午5時許，在上開地點。被訴所犯
  　　　法條：刑法第305條之恐嚇罪嫌。
編號三：行為人：林漢銓、辛○○。被訴犯罪時地：95年5月3日
　　　　下午5時40分許，在上開地點。被訴所犯法條：刑法第
  　　　302條第1項之妨害自由罪嫌及第305條之恐嚇罪嫌。
